最高法院刑事判決　　　　　　　一○○年度台上字第二二七號
上　訴　人　陳煥傑
　　　　　　李雅玲
上列上訴人等因妨害風化案件，不服台灣高等法院中華民國九十
八年九月二日第二審判決（九十七年度上訴字第四九八二號，起
訴案號：台灣板橋地方法院檢察署九十七年度偵字第七三八○、
一○九九九、九一○六〈原判決及第一審判決漏載此案號〉號）
，提起上訴，本院判決如下：
    主  文
原判決關於陳煥傑意圖使女子與楊國明、郭志青為性交之行為，
而媒介以營利部分撤銷，發回台灣高等法院。
其他上訴駁回。
    理  由
一、撤銷發回（即陳煥傑意圖使女子與楊國明、郭志青為性交之
    行為，而媒介以營利）部分：
原判決事實欄一之(二)認定上訴人陳煥傑係「都市養生館」（設於
台北縣蘆洲市○○○路五十四號）之負責人。渠基於意圖使女子
與他人為猥褻行為而媒介以營利之犯意聯絡，於民國九十七年三
月六日晚上十時許，親自媒介同時前來「都市養生館」消費之男
客楊國明、郭志青，分別以新台幣（下同）三千元之代價，與該
店女服務生李彩玉、林阿雲從事性交行為，其中楊國明與李彩玉
達成從事猥褻行為之合意，並由李彩玉將楊國明帶往台北縣三重
市○○路○段二一七號三樓租屋處，由李彩玉撫摸楊國明之性器
官至射精為止之猥褻行為，而郭志青則同時前往上開租屋處，由
林阿雲進行按摩，尚未進行性交或猥褻行為，嗣於同日晚上十一
時四十分許，在該租屋處為警當場查獲，並扣得李彩玉所有之保
險套四個、名片二張等情。因而撤銷第一審關於陳煥傑此部分科
刑之判決，改判依想像競合犯，從一重論處陳煥傑意圖使女子與
他人為性交之行為，而媒介以營利（累犯）罪刑。固非無見。
惟查：原判決事實欄一之(二)認定陳煥傑係基於意圖使女子與他人
為「猥褻行為」而媒介以營利之犯意，同時媒介男客楊國明、郭
志青，分別以三千元之代價，與女服務李彩玉、林阿雲從事「性
交行為」，並由李彩玉帶同楊國明至台北縣三重市○○路○段二
一七號三樓租屋處，由李女為撫摸楊國明之性器官至射精為止之
「猥褻行為」，而郭志青則同時前往該租屋處，由林阿雲進行按
摩，尚未進行性交或猥褻行為，於同日晚上十一時四十分許，經
警查獲等情。依此，原判決此部分事實既認陳煥傑主觀上係基於
意圖使女子與他人為「猥褻行為」而媒介以營利犯意，卻又認渠
係同時媒介楊國明、郭志清，分別與所僱用女服務生李彩玉、林
阿雲為「性交行為」，而實際李彩玉則係為男客楊國明為按摩其
性器官至射精為止之「猥褻行為」，是此部分事實認定已前後齟
齬。且該事實並非認陳煥傑主觀上係基於意圖使女子與他人為「
性交行為」而媒介以營利，李彩玉實際亦係為楊國明為「猥褻之
行為」，而林阿雲則係為郭志青按摩，尚未至性交或猥褻，即經
警查獲。乃原判決於論罪理由內認陳煥傑此部分所為，係犯刑法
第二百三十一條第一項之意圖使女子與他人為「性交行為」而媒
介以營利罪（見原判決第十三頁），並於主文為該諭知，此與原
判決上開認定之事實不相符合，有判決理由矛盾之違法。以上雖
為陳煥傑上訴意旨未及指摘，然此為本院得依職權調查事項，應
認原判決關於陳煥傑此部分有撤銷發回更審原因。
二、上訴駁回（即陳煥傑、李雅玲共同意圖使女子與陳文杰為性
    交之行為而媒介以營利及陳煥傑共同意圖使女子與謝政中為
    猥褻之行為而媒介以營利）部分：
按刑事訴訟法第三百七十七條規定，上訴於第三審法院，非以判
決違背法令為理由，不得為之。是提起第三審上訴，應以原判決
違背法令為理由，係屬法定要件。如果上訴理由書狀並未依據卷
內訴訟資料，具體指摘原判決不適用何種法則或如何適用不當，
或所指摘原判決違法情事，顯與法律規定得為第三審上訴理由之
違法情形，不相適合時，均應認其上訴為違背法律上之程式，予
以駁回。本件原審經審理結果，認為陳煥傑與上訴人李雅玲共同
於九十七年二月二十日媒介郭玉貞與陳文杰為性交行為而營利及
陳煥傑夥同不詳姓名成年男子於同年月二十七日媒介曾美枝與謝
政中為猥褻行為以營利部分之犯行，均罪證明確，因而撤銷第一
審各該部分科刑之判決，改判分別論處陳煥傑、李雅玲共同意圖
使女子與他人為性交之行為而媒介以營利罪刑；另論處陳煥傑共
同意圖使女子與他人為猥褻之行為而媒介以營利罪刑（陳煥傑均
為累犯）並就陳煥傑所犯該二罪刑定其應執行之刑，均已詳敘其
調查、取捨證據之結果及憑以認定犯罪事實之心證理由，並就上
訴人等二人否認之供詞及渠等所辯各語，認非可採，予以論述。
依原判決認定之事實，陳煥傑係與李雅玲基於意圖使女子與他人
性交行為而媒介以營利之犯意聯絡，於九十七年二月二十日晚上
十時許，由李雅玲媒介前來「金葉健康養生館」消費之男客陳文
杰，以三千元之代價，與女服務生郭玉貞達成為性交行為合意，
並由郭女帶同陳文杰至台北縣三重市○○路三十三號二樓租屋處
完成性交行為。而陳煥傑又另與不詳姓名年籍之成年人，基於意
圖使女子與他人為猥褻行為而媒介以營利之犯意聯絡，於同年月
二十七日晚上十時四十分許，由該不詳姓名年籍之成年人媒介前
來「都市養生館」消費之男客謝政中，以三千元之代價，與女服
務生曾美枝達成從事猥褻行為（俗稱半套，即由曾女以手幫男客
按摩陰莖，直至男客射精）之合意，並由曾美枝將謝政中帶往台
北縣三重市○○路○段二一七號三樓租屋處，由曾美枝撫摸謝政
中之性器官至射精為止之猥褻行為等情。則上開二案發當時，既
係分別由與陳煥傑具有共同犯罪意思聯絡之李雅玲及該不詳姓名
之成年男子出面媒介男客與該店內服務小姐為性交、猥褻行為，
陳煥傑於該二犯罪時間縱未在案發現場，亦不足以否認其有各該
妨害風化犯行。職是，證人陳文杰、謝政中於警詢、偵查及第一
審審理時到庭結證，雖未指稱渠等係經由陳煥傑媒介與該店內小
姐為性交易，甚或陳煥傑當時未在店內，亦不能執之認係對渠有
利之證據。原判決對此未說明不採之理由，要無理由不備之違法
。而依原審法院勘驗陳文杰之警詢錄音帶，陳某雖稱所指「半套
（由女服務生按摩其性器官至射精為止）」、「全套（即性交）
」性交易，係伊自己的了解，對方並未說明等語，然陳文杰既經
李雅玲媒介由郭玉貞將其帶往上開租屋處，終以三千元代價與郭
女完成性交行為，此足證渠等對此已有合意，縱李雅玲對所謂「
半套」、「全套」之內容未加明言，亦不能因之否認其有媒介為
性交易行為，即不能據此認係對上訴人等二人有利之證據。原判
決對此未特加說明，亦無理由不備之違失。是上訴人等二人此部
分上訴意旨分別以上情指原判決違背法令，核與法律規定得為第
三審上訴理由之違法情形不相適合。而渠等其餘上訴意旨，則係
就屬原審採證認事職權之行使及原判決已說明事項，徒憑己見，
任意指摘，或仍為單純事實之爭執，均不能認係適法之第三審上
訴理由。依上揭說明，李雅玲及陳煥傑此部分上訴顯均屬違背法
律上之程式，俱應予駁回。
據上論結，應依刑事訴訟法第三百九十七條、第四百零一條、第
三百九十五條前段，判決如主文。
中    華    民    國  一○○  年    一    月   十三   日
                      最高法院刑事第十庭
                          審判長法官  黃  一  鑫  
                                法官  張  春  福  
                                法官  林  勤  純  
                                法官  陳  國  文  
                                法官  宋  明  中  
本件正本證明與原本無異
                                      書  記  官  
中    華    民    國  一○○  年    一    月   二十   日
                                                       s